---
title: "Simular"
author: "Jose Gallardo"
date: "5/18/2021"
output: html_document
---

```{r setup, include=FALSE}
knitr::opts_chunk$set(echo = TRUE)
```

## DISTRIBUCIÓN DE MEDIA MUESTRAL

Adaptado de: 
© 2016 Angelo Santana & Carmen N. Hernández, Departamento de Matemáticas, ULPGC

Variable: Peso del cuerpo pez

Objetivo: No rechaza prueba de hipótesis

**H~0~**: El peso medio de sus peces es igual a 1 Kg.

Si **$\bar{X}$** = 1,1 Kg, rechaza la hipótesis? 

```{r, , echo=FALSE, out.width = '70%' }
mediaMuestral=function(n){
  muestra=rnorm(n,1,1)
  media=mean(muestra)
  return(media)
}
m=10000
muchasMedias100=replicate(m,mediaMuestral(100))

hist(muchasMedias100,xlab="Media muestral", ylab="Frecuencia", col="lightcyan",
     xlim=c(0.5,1.5),freq=FALSE,ylim=c(0,4),
     main="Distribución medias muestrales", cex.lab = 1.5,
     cex.axis = 1.5)
curve(dnorm(x,1,sd(muchasMedias100)),xlim=c(0.5,1.5),col="blue",lwd=2,add=TRUE)
abline(v=1 , col="red", lwd=3)
abline(v=1.1, col="blue", lwd=3)
```

## DISTRIBUCIÓN DE MEDIA MUESTRAL

Adaptado de: 
© 2016 Angelo Santana & Carmen N. Hernández, Departamento de Matemáticas, ULPGC

Variable: Peso del cuerpo pez

Objetivo: Rechaza prueba de hipótesis

**H~0~**: El peso medio de sus peces es igual a 1 Kg.
 
Si **$\bar{X}$** = 1,2 Kg, rechaza la hipótesis?  

```{r, echo=FALSE, out.width = '70%' }

hist(muchasMedias100,xlab="Media muestral", ylab="Frecuencia", col="lightcyan",
     xlim=c(0.5,1.5),freq=FALSE,ylim=c(0,4),
     main="Distribución medias muestrales", cex.lab = 1.5,
     cex.axis = 1.5)
curve(dnorm(x,1,sd(muchasMedias100)),xlim=c(0.5,1.5),col="blue",lwd=2,add=TRUE)
abline(v=1 , col="red", lwd=3)
abline(v=1.2, col="blue", lwd=3)
```

## CORRELACIÓN DE DOS VARIABLES

Variable: Dos variables estandarizadas X e Y

Objetivo: Demostrar que al aumentar el N se puede rechazar una hipotesis nula de correlación, aun cuando esta seá muy pequeña 0,01.

```{r, echo=FALSE, out.width = '80%' }
gen.corr.data<- function(rho,n){
# first step: generate two normal random variables from normal distrbution
set.seed(123) 
X <- rnorm(n)
X2 <- rnorm(n)
 
# second step generate the correlated variable
 
Y<- rho*X + sqrt(1-rho^2)*X2
result <-cbind(X,Y)
return(result)
}

muestra<-gen.corr.data(0.01,50000)
plot(muestra)
dat<- as.data.frame(muestra)
# cor.test(dat$x1, dat$x3)

```

## ANOVA 1 vía
```{r}
tilapia_cepas <- PlantGrowth
names(tilapia_cepas) <- c("Peso", "Cepa")
tilapia_cepas$Cepa <- factor(my_data$Cepa, 
                             labels = c("Cepa 1", "Cepa2", "Cepa 3"))
write.csv(tilapia_cepas, file = "tilapia_cepas.csv")
```


SIMULA DATOS CORRELACIONADOS

```{r}

library(MASS)
args(mvrnorm)
# Simulated Correlation between Body Weight, Color phenotypes in Atlantic salmon
# Generate a set of means and a symmetric covariance matrix
means   <- c(5500, 25)
cov.mat <- matrix(c(800000, -300, -300, 4), nrow = 2, ncol = 2)
WFE.COLOR <- data.frame(mvrnorm(949, means, cov.mat))
# Give the data fram column headings
names(WFE.COLOR) <- c("Weight", 'Color')
WFE.COLOR[1:10, ]
# Look at the mean and covariance to check the function
colMeans(WFE.COLOR)
cov(WFE.COLOR)
cov(WFE.COLOR$Weight, WFE.COLOR$Color)
cor(WFE.COLOR$Weight, WFE.COLOR$Color)
# Plot and export the joint distribution of the variables
p <- ggplot(WFE.COLOR, aes(x = Weight, y = Color))
p + geom_point() + geom_smooth(method = "lm") +
  xlab("Body Weight (g)") + ylab("Color")
# Export Simulate Data
write.table(WFE.COLOR, file = "CORR_WFE_COLOR_SALMON.csv", sep = ",", dec = ",")
```


```{r}
library(readxl)
library(survival)
library(survminer)
larv <- read_excel("surv_dat.xlsx", sheet = 1)
summary(larv)
larv$antibiotico <- as.factor(larv$antibiotico)
str(larv)

larv_fit <- survfit(Surv(stime,status)~strata(antibiotico),
             data = larv, na.action=na.exclude, type="kaplan-meier")

summary(larv_fit)

surv_diff <- survdiff(Surv(stime,status)~antibiotico, data = larv)
surv_diff

ggsurvplot(survfit(Surv(stime,status) ~ antibiotico, data = larv, na.action = na.exclude, type="kaplan-meier"),
pval = TRUE, conf.int = FALSE)

```


### Genotipo y fenotipo SNP-data

```{r}

# We can use rnorm to simulate a phenotype and QTL data
w.means <- c(4000, 5000, 6000) # Complete dominance
w.sd    <- 800
# Generate a SNP. AF 0.4
help(rbinom)
snp     <- rbinom(1000, 2, 0.4) # n (POPULATION), size (2 ALELLES) and prob (FREQUENCY LOWER ALLELE)
# Generate PHENO given the GENO and bind to data frame
w        <- rnorm(1000, w.means[factor(snp)], w.sd)
snp.data <- data.frame(cbind(w, snp))

# Export Simulate Data
write.table(snp.data, file = "snp.data.csv", sep = ";", dec = ",")

# Plot the phenotype as a funtion of genotupe
library(ggplot2)
p <- ggplot(snp.data, aes(x = factor(snp), y = w))
p + geom_point() + xlab("Reference allele count")

# Lineal model
par(mfrow=c(1,1)) 
lm.qtl <- lm(w ~ -1 + factor(snp))
plot(snp,w,main="")#inspeccion visual
abline(lm(w~snp), cex=0.9, col="red")
anova(lm.qtl)
summary(lm.qtl)

```

## Simula modelo lineal multiple para datos de acuicultura

```{r}
library(psych)
library(MASS)
library(car)

set.seed(123)
# Simulated Correlation between two QT
n <- 100 # number of individuals
means   <- c(50, 10) # salmon weight and fillet color
cov.mat <- matrix(c(4, 3.35, 3.5, 3), nrow = 2, ncol = 2) # variance-covariance matrix
pred_1.predic_2 <- data.frame(mvrnorm(n, means, cov.mat))
names(pred_1.predic_2) <- c("pred_1", 'pred_2')
pred_1.predic_2[1:10, ]
# Look at the mean and covariance to check the function
colMeans(pred_1.predic_2)
cov(pred_1.predic_2)
cor(pred_1.predic_2$pred_1, pred_1.predic_2$pred_2)


x =data.frame(matrix(rnorm(2*100),ncol=2))
x <- cbind(x,pred_1.predic_2$pred_1,pred_1.predic_2$pred_2)
names(x)<-c('Pred_X1','Pred_X2','Pred_X3',"Pred_X4")

beta<-c(-4,4,0.2,4) # these are the regression coefficients

trait_y <- as.matrix(x)%*%beta + rnorm(nrow(x),0,1)

aqua_dat <- as.data.frame(trait_y,x)

l<-lm(trait_y~Pred_X1+Pred_X2+Pred_X3+Pred_X4,data=x)

summary(l)

pairs.panels(x[1:4])

# fish yield = Dias alimentación, densidad de siembra, peso de siembra, enfermedades.

vif(l)

```


```{r}
set.seed(50)
X2=rnorm(100,0,1)
X3=rnorm(100,0,1)+(3.1*X2)
Y= 2 + 0.5 * X2 + 0.1 * X3 + rnorm(100,0,0.4)
lm1<- lm(Y~X2+X3)
summary(lm1)
sim_dat<-cbind(X2,X3)
pairs.panels(sim_dat)
vif(lm1)
```

